臺灣臺中地方法院民事裁定
        110年度抗字第267號
抗  告  人  劉嘉玲  
            劉紋岑  
相  對  人  裕融企業股份有限公司

法定代理人  嚴陳莉蓮


上列當事人間本票准許強制執行事件，抗告人對於民國110年10
月12日本院民事庭司法事務官所為110年度司票字第5051號裁定
提起抗告，本院合議庭裁定如下：    
    主    文
抗告駁回。
抗告程序費用新臺幣壹仟元由抗告人連帶負擔。
    理    由
一、按司法事務官辦理拍賣抵押物裁定或本票裁定事件，當事人
    不服該裁定，應提起抗告，由合議庭審理該抗告事件（非訟
    事件法第44條、司法院秘書長祕台廳民二字第0980006307號
    函可資參照）。查抗告人原係就本院司法事務官於民國110
    年9月10日以110年度司票字第5051號所為本票准許強制執行
    之裁定，提起抗告。經本院司法事務官於110年10月12日以
    抗告逾期不合法為由，駁回抗告在案（下稱原裁定）。嗣抗
    告人不服上開抗告駁回之裁定，乃於110年10月25日提起抗
    告，依首開說明意旨，自應由本合議庭審理該抗告事件，合
    先敘明。
二、抗告意旨略以：因疫情期間收入銳減，以電話聯絡債權人都
    聯絡不上，希望給一些時間，抗告人會盡快補齊未繳費用等
    語。
三、按受裁定送達之人提起抗告，應於裁定送達後10日之不變期
    間內為之，非訟事件法第42條第1項前段定有明文。抗告如
    逾抗告期間者，為不合法，原法院應以裁定駁回之，此亦經
    非訟事件法第46條準用民事訴訟法第495條之1第1項、第442
    條第1項規定甚詳。
四、經查：本院司法事務官於110年9月10日以110年度司票字第5
    051號所為本票准許強制執行之裁定，已於110年9月10日送
    達於抗告人，有送達證書在卷可憑，已生合法送達之效力。
    而抗告期間自送達裁定翌日起算，法定抗告期間為10日，因
    抗告人居住於嘉義縣中埔鄉，加計在途期間5日，原於110年
    9月25日屆滿。但依民法第122條規定，期間之末日為星期日
    、紀念日或其他休息日時，得延長至休息日之次日，但本件
    抗告期間之末日110年9月25日為星期六，隔日110年9月26日
    為星期日，依前揭規定延長至110年9月27日抗告期間屆滿。
    抗告人遲至110年10月7日始行提起抗告，有本院收文章可憑
    ，確已逾抗告期間，其抗告不合法，本院司法事務官於110
    年10月12日以原裁定駁回抗告人之抗告，自無違誤。抗告意
    旨指摘原裁定不當，求予廢棄，並無理由，應予駁回。
五、據上論結，本件抗告為無理由，依非訟事件法第46條、第21
    條第2項、第23條、第24條第1項、民事訴訟法第495條之1第
    1項、第449條第1項、第95條、第85條第2項，裁定如主文。
中　　華　　民　　國　　110 　年　　12　　月　　28　　日
                 民事第五庭審判長法  官  陳文爵

                                 法  官  陳盈睿 

                                 法  官  王奕勛 
以上正本係照原本作成。　　　　　　　　　　　　　　　　　
本裁定不得抗告。
中　　華　　民　　國　　110 　年　　12　　月　　29　　日
                                 書記官  高偉庭